# JAVIERA RIQUELME

INGENIERA CIVIL
INDUSTRIAL,
JUNIOR DATA SCIENTIST

### PERFIL PROFESIONAL

Profesional responsable, comprometida con el trabajo, proactiva, que aprende rápido y trabaja bien bajo presión. Destaca por su alto sentido ético, facilidad de trabajo en equipo, iniciativa para resolver problemas de manera eficiente y conocimiento de diversas culturas. Experiencia previa en mejora continua, evaluación de proyectos y análisis de datos en el área de marketing.

# INFORMACIÓN PERSONAL

Fecha de nacimiento: 03/03/1995

Nacionalidad: Chilena

Número de contacto: +56942603896 Correo: jariquelmb@gmail.com LinkedIn: @jariquelmeb

#### **EXPERIENCIA**

#### AGENTE DE MEJORA CONTINUA

Celulosa Arauco y Constitución S.A • Concepción, Chile Mayo 2019 - Noviembre 2019

- Enfocar la mejora continua a través de las iniciativas estratégicas del negocio.
- Asegurar el desarrollo de iniciativas estratégicas mediante el seguimiento de indicadores claves de desempeño.
- Diseño y ejecución de instancias de retroalimentación para el área gerencial en el negocio de celulosa y energía.

#### MEMORISTA Y PRÁCTICA PROFESIONAL

Clínica Dental Cumbre S.A • Concepción, Chile

Mayo 2018 - Noviembre 2018

- Diseño de un plan de marketing a través de un estudio de mercado con el fin de mejorar el posicionamiento de la empresa y aumentar el tiempo de permanencia de los clientes. (recopilación de requisitos, extracción de datos, manipulación y análisis datos y asesoramiento sobre la toma de decisiones).

#### **ASESORÍA A EMPRESAS**

Incuba UdeC • Concepción, Chile

Abril 2017 - Julio 2017

- Asesoramiento a Emprendedores para evaluar la viabilidad del producto en el mercado en el marco del Programa de Vinculación Estudiante-Empresa de la Incubadora de Empresas y el Departamento de Ingeniería Civil Industrial de la Universidad de Concepción.

## **EDUCACIÓN**

#### WORK AND HOLIDAY, BERLÍN, ALEMANIA.

Julio 2020 - Diciembre 2021

- Experiencia de vivir en el extranjero con objetivo de aprender sobre la cultura y generar habilidades para poder adaptarse al cambio.

# CURSO ONLINE DE DATA SCIENCE, DIGITAL HOUSE, CODING SCHOOL, ARGENTINA

Mayo 2021 - Noviembre 2021

- Estructurado en base al ciclo de vida completo de datos; desde su recolección y preparación, hasta su análisis y visualización efectiva, haciendo énfasis en la utilización de algoritmos de machine learning para la resolución de distintos problemas de análisis.

#### CURSO DE INGLÉS, ICOT COLLEGE, CORK, IRLANDA

Diciembre 2019 - Julio 2020

# INGENIERA CIVIL INDUSTRIAL, UNIVERSIDAD DE CONCEPCIÓN, CHILE

Marzo 2013 - Noviembre 2018

#### EXPERIENCIA ERASMUS, UNIVERSIDAD DE GRANADA, ESPAÑA

Agosto 2017 - Febrero 2018

- Grado en Administración y Dirección de Empresas, Semestre de Intercambio.

# CURSO DE INGLÉS, INSTITUTO CHILENO BRITÁNICO DE CULTURA, CONCEPCIÓN, CHILE

Marzo 2007 - Diciembre 2011

# HABILIDADES TÉCNICAS

#### Software

- MS Office, nivel avanzado
- MS Project, nivel intermedio
- SAP, nivel básico
- SPSS, nivel intermedio

## Lenguaje de Programación

- Lenguaje C++, nivel intermedio
- Lenguaje SQL, nivel básico
- Lenguaje Python, nivel intermedio

#### Metodologías

- Agile

#### ML y Visualización

- Sklearn
- Pandas
- Plotly
- Seaborn

# Idiomas

- Español nativo
- Ingles Oral y Escrito, nivel B2+